臺灣臺中地方法院刑事判決　　九十一年度訴字第一三九四號
　　公　訴　人　臺灣臺中地方法院檢察署檢察官
　　被　　　告　甲○○
右列被告因違反毒品危害防制條例案件，經檢察官提起公訴（九十一年度毒偵字第一
三五三號），本院判決如左：
    主  文
甲○○連續施用第一級毒品，累犯，處有期徒刑壹年肆月。
    事  實
一、甲○○前於民國八十一年間，因違反肅清煙毒條例等案件，經本院分別判處有期
    徒刑二月、六月、二年六月、二年，合併應執行有期徒刑四年六月，提起上訴後
    ，經臺灣高等法院臺中分院撤銷改判有期徒刑二年六月、五月、六月、一年六月
    ，合併應執行有期徒刑四年五月確定，八十三年四月十二日入監執行，八十四年
    九月二十日假釋出監，八十七年二月二十八日縮刑期滿視為執行完畢。
二、甲○○猶不知悔改，於八十六年間，因施用毒品案件，經依臺灣高等法院臺中分
    院以八十七年度上訴字第九五二號裁定送臺灣臺中看守所附設勒戒處所觀察勒戒
    後，認無繼續施用毒品之傾向，由臺灣高等法院臺中分院於八十七年七月二十一
    日以八十七年度上訴字第九五二號為不起訴處分確定後；五年內，又於九十年間
    ，再因施用毒品案件，經依本院以九十年度毒聲字第二四四六號裁定送臺灣臺中
    看守所附設勒戒處所觀察勒戒後，認有繼續施用毒品之傾向，經依本院以九十年
    度毒聲字第二八三五號裁定送臺灣臺中戒治所施以強制戒治一年，並經臺灣臺中
    地方法院檢察署檢察官以九十年度毒偵字第二六二二號提起公訴，經本院於九十
    年六月二十九日以九十年度訴字第一四一二號分別判處施用第一級毒品、第二級
    毒品有期徒刑一年、六月，應執行有期徒刑一年四月確定，而甲○○因強制戒治
    期間執行成效良好，經本院於九十一年一月二十九日以九十一年度毒聲字第三五
    三號裁定停止戒治付保護管束。甲○○明知海洛因毒品危害防制條例第二條第二
    項第一款所稱之第一級毒品，竟基於施用第一級毒品之概括犯意，於保護管束期
    間內之九十一年四月十七日六時許，在駕車前往法院接受定期報到之途中，即於
    其所有之自小客車上，以將少許毒品海洛因摻入香菸內，點火燃燒使之產生煙霧
    加以吸食之方式，施用第一級毒品海洛因一次，嗣經臺灣臺中地方法院檢察署觀
    護人於九十一年四月十七日十時十分許，對於甲○○進行定期採尿送驗，獲悉上
    情，甲○○並經本院於九十一年五月十三日以九十一年度毒聲字第一三三四號裁
    定撤銷停止戒治令入戒治處所施以強制戒治，甲○○未經到案執行戒治，復承前
    之概括犯意，又於九十一年七月中旬某日，在臺中縣豐原市富士都汽車旅館內，
    以前開方法，施用第一級毒品海洛因一次，復於九十一年八月二十三日晚間時分
    ，在臺中縣神岡鄉○○街三十號其住處，以前開方法，施用第一級毒品海洛因一
    次，甲○○隨即於九十一年八月二十三日進入臺灣臺中戒治所續行前開強制戒治
    。
三、案經臺灣臺中地方法院檢察署觀護人簽分呈由臺灣臺中地方法院檢察署檢察官偵
    查起訴。
    理  由
一、訊據被告甲○○，對於右揭時地施用第一級毒品海洛因之事實，業經坦認屬實，
    且被告甲○○於前開停止戒治付保護管束期間內定期採尿，經送驗結果，呈現鴉
    片類陽性反應，此有臺灣臺中地方法院檢察署受保護管束人（被告）尿液檢體監
    管紀錄表一份、詮昕科技股份有限公司濫用藥物尿液檢驗報告一份在卷可稽，被
    告甲○○自白供述與現有事證相符，應堪置信；又被告甲○○於八十六年間，因
    施用毒品案件，經依臺灣高等法院臺中分院以八十七年度上訴字第九五二號裁定
    送臺灣臺中看守所附設勒戒處所觀察勒戒後，認無繼續施用毒品之傾向，由臺灣
    高等法院臺中分院於八十七年七月二十一日以八十七年度上訴字第九五二號為不
    起訴處分確定後，五年內，又於九十年間，再因施用毒品案件，經依本院以九十
    年度毒聲字第二四四六號裁定送臺灣臺中看守所附設勒戒處所觀察勒戒後，認有
    繼續施用毒品之傾向，經依本院以九十年度毒聲字第二八三五號裁定送臺灣臺中
    戒治所施以強制戒治一年，並經臺灣臺中地方法院檢察署檢察官以九十年度毒偵
    字第二六二二號提起公訴，經本院於九十年六月二十九日以九十年度訴字第一四
    一二號分別判處施用第一級毒品、第二級毒品有期徒刑一年、六月，應執行有期
    徒刑一年四月確定，而被告甲○○因強制戒治期間執行成效良好，經本院於九十
    一年一月二十九日以九十一年度毒聲字第三五三號裁定停止戒治付保護管束，此
    有臺灣臺中地方法院檢察署刑案資料查註紀錄表一份、臺灣高等法院被告全國前
    案紀錄表一份、臺灣高等法院檢察署刑案紀錄簡覆表一份、臺灣高等法院檢察署
    全國施用毒品案件紀錄表一份、本院九十年度訴字第一四一二號刑事判決一份、
    臺灣高等法院臺中分院八十七年度上訴字第九五二號刑事判決一份在卷為憑，足
    認被告甲○○於五年內三犯本件施用毒品之罪。本件事證已臻明確，被告甲○○
    施用毒品犯行，洵堪認定。
二、查：毒品危害防制條例業於八十七年五月二十日經總統公布施行，並於八十七年
    五月二十二日生效，並將海洛因列為該條例第二條第二項第一款所稱之第一級毒
    品。核被告甲○○所為，係違反毒品危害防制條例第十條第一項之施用第一級毒
    品罪。被告甲○○持有毒品海洛因之低度行為，應為施用毒品海洛因之高度行為
    所吸收，不另論罪。又被告甲○○先後三次施用毒品海洛因之行為，其時間緊接
    ，手段同一，所侵害犯罪構成要件相同之罪名，顯係基於概括犯意而反覆為之，
    為連續犯之裁判上一罪關係，應依刑法第五十六條之規定，論以一罪，並加重其
    刑。對於被告甲○○於九十一年七月中旬、九十一年八月二十二日二次施用第一
    級毒品海洛因之犯行，業經被告甲○○當庭供述屬實，雖未經公訴人起訴，惟因
    被告甲○○二次施用第一級毒品海洛因之犯行與前揭論罪科刑部分，有連續犯之
    裁判上一罪關係，自為本院審判效力所及，併此敘明。次查：被告甲○○曾於八
    十一年間，因違反肅清煙毒條例等案件，經本院分別判處有期徒刑二月、六月、
    二年六月、二年，合併應執行有期徒刑四年六月，提起上訴後，經臺灣高等法院
    臺中分院撤銷改判有期徒刑二年六月、五月、六月、一年六月，合併應執行有期
    徒刑四年五月確定，八十三年四月十二日入監執行，八十四年九月二十日假釋出
    監，八十七年二月二十八日縮刑期滿視為執行完畢，此有臺灣臺中地方法院檢察
    署刑案資料查註紀錄表一份、臺灣高等法院被告全國前案紀錄表一份、臺灣高等
    法院檢察署刑案紀錄簡覆表各一份在卷可按，被告甲○○前受有期徒刑之執行完
    畢後，五年之內再犯有期徒刑以上之罪，為累犯，應依刑法第四十七條之規定，
    遞加重其刑。爰審酌被告甲○○前因施用毒品犯行，經強制戒治，因執行成效良
    好，甫經停止戒治付保護管束，竟於保護管束期間，又故態復萌，再度施用毒品
    不綴，無視於毒品對於自身健康之戕害及國家對於杜絕毒品犯罪之禁令，其行可
    議，然施用毒品之行為係屬自戕行為，對於社會所產生之潛在危害性尚屬輕微，
    且被告甲○○犯罪後坦承犯行，尚知悔悟，態度良好等一切情狀，量處如主文所
    示之刑，以示懲儆。
據上論斷，應依刑事訴訟法第二百九十九條第一項前段，毒品危害防制條例第十條第
一項、第二十條第三項前段，刑法第十一條前段、第五十六條、第四十七條，判決如
主文。
中      華      民      國      九十一      年      九    月    二十    日
                                臺灣臺中地方法院刑事第六庭
                                        法  官  巫淑芳
右正本證明與原本無異。
如不服本判決，應於送達後十日內向本院提出上訴狀 （須附繕本） ，上訴於台灣高等
法院台中分院。
                                        書記官
中      華      民      國      九十一      年      九    月    二十    日
附錄本案論罪法條全文：
毒品危害防制條例第十條：
施用第一級毒品者，處六月以上五年以下有期徒刑。
施用第二級毒品者，處三年以下有期徒刑。
